臺灣高等法院刑事判決　　　　　　　　 94年度上訴字第656號
上　訴　人　臺灣基隆地方法院檢察署檢察官
上　訴　人
即　被　告　甲○○
上列上訴人因毒品危害防制條例案件，不服臺灣基隆地方法院93
年度訴字第683號，中華民國94年1月26日第一審判決（起訴案號
：臺灣基隆地方法院檢察署93年度毒偵字第1726、1821號），提
起上訴，暨移送併辦（台灣基隆地方法院檢察署94年毒偵字第25
5號），本院判決如下：
    主  文
原判決撤銷。
甲○○施用第一級毒品，累犯，處有期徒刑壹年拾月。
扣案之第二級毒品安非他命貳包（毛重分別為零點肆伍公克、零
點貳公克）、含無法獨立析離之安非他命成份之殘渣袋貳只，均
沒收銷燬之；玻璃管壹支、吸食器貳組，均沒收。
    事  實
一、甲○○前科累累、素行不良，其曾於民國82年間因違反麻醉
    藥品管理條例，經判處有期徒刑五月確定，再於83年間因違
    反麻醉藥品管理條例，經判處有期徒刑六月確定，又於83年
    間因違反麻醉藥品管理條例，經判處有期徒刑七月確定，再
    於86年間因違反麻醉藥品管理條例，經判處有期徒刑十月確
    定，又於87年間因違反藥事法（轉讓安非他命）、麻醉藥品
    管理條例（吸用安非他命），前者經判處有期徒刑八月確定
    ，後者則因毒品危害防制條例施行，經原審法院於87年7 月
    15日以87年度毒聲字128 號裁定送勒戒處所觀察、勒戒，經
    認無繼續施用毒品傾向，而由原審法院以87年度訴字第201
    號判決免刑確定在案（臺灣基隆地方法院檢察署檢察官87年
    度偵字第2987號不起訴處分係無效之處分），甲○○之前開
    罪刑均經執行完畢。又於88年10月間因施用第二級毒品，經
    台灣基隆地方法院於88年10月18日以88年度毒聲字2165號裁
    定送勒戒處所觀察、勒戒，經認無繼續施用毒品傾向，而由
    臺灣基隆地方法院檢察署檢察官88年度毒偵字第733 號處分
    不起訴確定。再於89年1 月間因施用第二級毒品，經台灣基
    隆地方法院於89年2月29日以89年度毒聲字第505號裁定令入
    戒治處所強制戒治，其於89年11月3 日執行強制戒治，嗣於
    90年5月16日因台灣基隆地方法院90年毒聲字第680號裁定停
    止戒治並付保護管束而停止戒治在案，其於90年11月2 日交
    付保護管束期滿，又其因係第三犯，經臺灣基隆地方法院檢
    察署檢察官以89年度毒偵字335 號聲請簡易判決處刑，經台
    灣基隆地方法院基隆簡易庭於89年3 月27日以89年度基簡字
    第293 號判處有期徒刑六月確定，於90年11月23日易科罰金
    執行完畢。猶不知悔改，復基於施用第一級毒品海洛因之犯
    意、施用第二級毒品安非他命之概括犯意，於93年9月7日上
    午7、8時許，在基隆市七堵區○○○路63號之住處，將海洛
    因混入玻璃管內，和安非他命併行施用一次；又自93年7 月
    初起至93年9月15日晚間6時許止，在前開住處，以吸食器加
    熱燒烤方式施用安非他命，平均一週施用一次。嗣先於93年
    9月7日下午5 時30分許，在其前開住處為警查獲，並扣得第
    二級毒品安非他命壹包（毛重0.45公克）、含無法獨立析離
    之安非他命成份之殘渣袋壹只、甲○○所有用供施用海洛因
    與安非他命之玻璃管壹支；又於93年9月15日晚間11時30 分
    許，在其前開住處為警查獲，並扣得第二級毒品安非他命壹
    包（毛重0. 2公克）、甲○○所有用供施用安非他命之吸食
    器貳組。
二、甲○○於上開時為警查獲後，於93年9 月16日交保外出後，
    仍基於前述施用第二級毒品安非他命之概括犯意，繼續在其
    上開住處施用第二級毒品安非他命多次，迄93年12月13日因
    遭台灣基隆地方法院通緝，為警在其上開住處緝獲，並在其
    家中扣得內含安非他命殘渣袋一個。
三、案經基隆市警察局第二分局、第三分局報請臺灣基隆地方法
    院檢察署檢察官偵查起訴，暨檢察官移送併辦。
    理  由
一、訊據上訴人即被告甲○○於原審對於右開事實坦承不諱，惟
    於本院審理時，辯稱：伊只施用第二級毒品安非他命，未曾
    施用第一級毒品海洛因，此次尿液中有海洛因反應，是安非
    他命不小心沾到海洛因所致，伊不知有施用海洛因云云。惟
    查，上開事實業經被告於原審審理時坦承不諱，核與驗尿結
    果相合，且警方於93年9月7日第一次查獲時，在被告住處同
    時查獲李良德持有第一級毒品海洛因，顯見被告在第一次為
    警查獲時，確有海洛因存在其施用之環境中，故其上開在原
    審之自白應可採信，其於本院辯稱不知情而使安非他命沾到
    海洛因云云，核屬卸責之詞不足採信。此外，被告第一次為
    警查獲所採尿液呈嗎啡、甲基安非他命類陽性反應，其第二
    次為警查獲所採尿液呈甲基安非他命類陽性反應，第三次為
    警查獲所採取之尿液，亦呈甲基安非他命類陽性反應，此有
    基隆市衛生局檢驗成績書三紙附卷可稽，復有扣案如事實欄
    一所述包括第二級毒品在內之各項證物足憑佐證，而被告確
    有事實欄所載之前科，復有本院被告全國前案紀錄表一紙、
    事實欄所述各不起訴處分書、聲請簡易判決處刑書、判決書
    存卷足考，本件事證明確，被告係於毒品危害防制條例公布
    施行後，於五年內三犯以上（第四犯）施用毒品罪者，足堪
    認定。
二、核被告所為，係犯毒品危害防制條例第10條第1項、第2項施
    用第一級、第二級毒品罪。其施用前之持有海洛因、安非他
    命之低度行為應為施用之高度行為所吸收，不另論罪。被告
    前後多次施用第二級毒品之犯行，時間緊接，所犯係構成要
    件相同之罪名，顯基於概括犯意為之，為連續犯，以一罪論
    ，並應依刑法第五十六條之規定，加重其刑。被告所犯前開
    二罪，既係以一行為犯之，為異種想像競合犯，應依刑法第
    五十五條之規定，從較重之施用第一級毒品罪處斷。另被告
    於前二次為警查獲移送法院後，復基於施用第二級毒品之概
    括犯意，繼續施用第二級毒品至93年12月13日止部分，雖未
    經檢察官起訴，惟此部分與已經起訴之部分有裁判上一罪之
    關係，且經檢察官移送併辦到院，本院自應併予審理。又被
    告曾犯如事實欄一所述前科，甫於90年11月23日易科罰金執
    行完畢，有本院被告全國前案紀錄表一紙在卷可稽，其於五
    年內再犯本件有期徒刑以上之罪，為累犯，應依刑法第47條
    之規定，加重其刑。
三、原審就被告上開犯行論罪科刑，固非無見，惟查，原審就被
    告第三次為警查獲部分未及併辦尚有未洽，被告上訴指摘原
    判決量刑過重雖無理由（詳後述），但檢察官上訴以部分連
    續犯行為未及併辦而指摘原判決不當非無理由，自應由本院
    撤銷原判決予以改判。爰審酌被告已因施用毒品經二次觀察
    勒戒及一次強制戒治之處分完畢猶犯同罪行、其對毒品顯已
    具相當之依賴性、其施用毒品之頻率及次數、其毒品前科累
    累、素行不良、多次為警查獲惟仍繼續施用毒品，顯見被告
    難以根絕毒癮等一切情狀，量處有期徒刑一年十月。扣案之
    第二級毒品安非他命貳包（毛重分別為零點肆伍公克、零點
    貳公克）、含無法獨立析離之安非他命成份之殘渣袋二只，
    係本案扣獲之毒品，應依毒品危害防制條例第18條第1 項前
    段規定宣告沒收銷燬之；至玻璃管壹支、吸食器貳組，均係
    被告所有，前者供其施用海洛因與安非他命，後者供其施用
    安非他命，業據其供陳在案，均應依刑法第38條第1項第2款
    之規定宣告沒收。
據上論斷，應依刑事訴訟法第369條第1項前段、第364條、第299
條第1 項前段，毒品危害防制條例第10條第1項、第2項、第18條
第1 項前段，刑法第11條前段、第55條、第56條、第47條、第38
條第1項第2款，判決如主文。
本案經檢察官周誠南到庭執行職務。
中　　華　　民　　國　　94　　年　　4 　　月　　6 　　日
　　　　　　　　　刑事第七庭審判長法　官  蔡秀雄
　　　　　　　　　　　　　　　　  法　官  蘇素娥
　　　　　　　　　　　　　　　　  法　官  周占春
以上正本證明與原本無異。
如不服本判決，應於收受送達後十日內向本院提出上訴書狀，其
未敘述上訴之理由者並得於提起上訴後十日內向本院補提理由書
（均須按他造當事人之人數附繕本）。
                                  書記官  葉金發
中　　華　　民　　國　　94　　年　　4 　　月　　6 　　日
附錄：本案論罪科刑法條全文
毒品危害防制條例第10條
施用第一級毒品者，處六月以上五年以下有期徒刑。
施用第二級毒品者，處三年以下有期徒刑。
